臺灣高等法院刑事裁定
110年度抗字第1925號
抗  告  人  
即  受刑人  林宥達




上列抗告人因聲請定其應執行刑案件，不服臺灣新竹地方法院中
華民國110年10月29日所為定執行刑之裁定（110年度聲字第1433
號），提起抗告，本院裁定如下：
    主  文
抗告駁回。
    理  由
一、原裁定意旨略以：
    本件抗告人即受刑人林宥達（下稱受刑人）因犯肇事逃逸罪
    等案件，先後經法院判處如原裁定附表（附表編號2偵查機
    關年度案號欄漏載「新竹地檢109年度偵緝字第818號」，應
    予補正）所示之刑確定在案，經審核卷證結果，認受刑人所
    犯如原裁定附表所示之罪，符合數罪併罰之規定，爰依檢察
    官之聲請，依法定其應執行之刑為有期徒刑2年6月，並敘明
    如原裁定附表編號1所處併科罰金新臺幣（下同）11萬元，
    如易服勞役，以2000元折算1日部分，非屬本件聲請定其應
    執行刑範圍，應依原判決執行之等語。
二、抗告意旨略以：
    受刑人對所犯原即坦承，且如原裁定附表編號1之罪部分，
    還係主動交出槍枝，編號2部分亦有與被害人達成和解，應
    以7折計算應執行之刑度，才屬妥適，為此提起抗告云云。
三、經查：
㈠、按法律上屬於自由裁量之事項，並非概無法律性之拘束。法
    院就自由裁量權之行使，除不得逾越法律所規定範圍之外部
    性界限外，尚應受比例原則、公平正義原則之規範，謹守法
    律秩序之理念，體察法律之規範目的，使其結果實質正當，
    合於裁量之內部性界限（最高法院97年度台上字第1392號判
    決意旨參照)。而刑法第51條明定數罪併罰之方法，就宣告
    多數有期徒刑者，於該條第5款所定界限內，其衡酌之裁量
    因子為何，法無明文。惟依其制度目的，應綜合評價各罪類
    型、關係、法益侵害之綜合效果，考量犯罪人個人特質，認
    應對之具體實現多少刑度，即足達到矯治教化之必要程度，
    並符罪責相當原則，以緩和宣告刑可能存在之不必要嚴苛(
    最高法院106年度台抗字第284號裁定意旨參照)。
    又執行刑之量定，係事實審法院自由裁量之職權，倘其所酌
    定之執行刑，並未違背刑法第51條各款所定之方法或範圍（
    即法律之外部性界限），亦無明顯違背公平、比例原則或整
    體法律秩序之理念（即法律之內部性界限）者，不得任意指
    為違法或不當(最高法院104年度台抗字第646號裁定意旨參
    照）。
㈡、本件受刑人所犯如原裁定附表所示之罪，分別經法院判決確
    定在案，有原裁定附表所示各該案號判決書及本院被告前案
    紀錄表在卷可稽，嗣原審法院依檢察官之聲請，審核卷證結
    果，就有期徒刑部分，在受刑人各宣告刑中之最長期（有期
    徒刑2年2月）以上，各刑之合併刑期（有期徒刑2年8月即外
    部限制）以下，定其應執行刑為有期徒刑2年6月，而衡酌受
    刑人所犯各罪之犯罪情節、危害情況、侵害法益、犯罪次數
    ，以及所犯數罪整體之非難評價，及避免責任非難時出現重
    複評價等情，亦足認原審法院所定之應執行刑，不但未逾越
    刑法第51條第5款所定之法律外部性界限，亦無違背公平及
    比例原則等內部性界限情事，參照上開說明，自屬妥適，應
    予維持。至於抗告意旨，因不諳法院於定應執行刑時所審酌
    之各該因子，致認原裁定未按各刑之合併刑期7折計算，即
    有未斟酌其各罪犯後情狀之過苛非是，而提起抗告，請求更
    定較輕之應執行刑，自非可採。　
四、綜上所述，受刑人執上開抗告意旨對原審裁定而為指摘，為
    無理由，應予駁回。
據上論斷，應依刑事訴訟法第412條，裁定如主文。
中　　華　　民　　國　　110 　年　　12　　月　　30　　日
                  刑事第十一庭  審判長法　官  張江澤
                                      法　官  郭惠玲
                                      法　官  梁志偉
以上正本證明與原本無異。
如不服本裁定，應於收受送達後五日內向本院提出抗告狀。
                                      書記官  林明慧
中　　華　　民　　國　　111 　年　　1 　　月　　4 　　日